# 请问以下关于固定资产装修费用处理方法出自哪里？要有文号或法律法规名称，谢谢z

提问人：kiddplus 时间：2015-11-05 15:18:06
“固定资产装修费用，符合上述原则可予资本化的，应当在“固定资产”科目下单设“固定资产装修”明细科目核算，并在两次装修期间与固定资产尚可使用年限两者中较短的期间内，采用合理的方法单独计提折旧。如果在下次装修时，该项固定资产相关的“固定资产装修”明细科目仍有余额，应将该余额一次全部计入当期营业外支出。”
在网校上查到“《企业会计准则第 4 号——固定资产》解释”，但没有发文单位、没有文号。

回答人：chenyiwei
2006 年 7 月时曾有一系列“企业会计准则解释”发布，但实际上是后来（ 2006 年 10 月）以“财会[2006]18号”文发布的“企业会计准则——应用指南”的征求意见稿。这些“解释”因为只是征求意见稿而没有法律效力，请以后续正式发布的各准则应用指南、讲解和企业会计准则解释为准。

提问人：cherishfei 时间：2016-01-10 09:34:16
陈老师，请问是否可以这么理解： 1 、自购固定资产：装修费用（ 1 ）达到以下条件之一：达到固定资产原价20%以上；以后使固定资产使用年限延长年以上；改变新增了固定资产用途和功能。装修费用记入“固定资产-装修费用”，并按照楼主所说方式计提折旧。
（ 2 ）如未达到这些条件之一，则装修费应在“长期待摊费用”中核算摊销期限为 5 年。 　2 、租赁固定资产：如属于公司租赁的，则装修费按租赁期限进行摊销。当装修费用较小时，承租人可一次性记入当期的费用；当费用额较大可计入待摊费用，再分期摊销，不过摊销期不能超过一年，也可以视金额大小在租赁期内平均分摊。具体可根据企业的实际情况进行账务处理。如是开业期间的费用，也同样在开业后一次性计入开办费，在五年内进行摊销。 不知道我的理解是否全面，如果全面可否告知这些具体规定在哪里，因为要说服客户，多谢！

回答人：chenyiwei
你所说的是基于税法的规定，但不是会计准则中的规定。 会计上是基于这些后续支出能否带来额外的经济利益流入的判断来确定能否资本化的，且资本化金额不能超出由此所导致的未来经济利益流入的增量。
在满足资本化条件的前提下，资本化金额的入账科目原则是： 1 、经营租入固定资产的改良支出计入长期待摊费用，在该装修本身的使用年限和剩余租赁期两者中的较短者摊销。 2 、自有固定资产和融资租入固定资产的改良支出计入固定资产，其中： （ 1 ）该改良部分的使用寿命短于其所依附的资产本身的剩余折旧年限的，应确认为一项单独的固定资产，在其自身的使用年限内计提折旧；
（ 2 ）该改良部分的使用寿命等于其所依附的资产本身的剩余折旧年限的，可以并入原主体资产的账面价值，一并计提折旧。

提问人：cherishfei 时间：2016-01-12 10:34:25
谢谢陈老师！我这个是办公室装修，房屋购价 1200 万，装修费 120 万左右，装修主要包括消防、水电等。这种按说是不能带来额外的经济利益流入的。该如何账务及税务处理？

回答人：chenyiwei
这种装修也是必要的，一般作为“固定资产——房屋装修”列报，按其使用年限（一般 5 年）折旧即可。